Inventaris van een verzameling papieren, afkomstig van de familie Van Reede van Oudtshoorn, 1321-1902
Nationaal Archief, Den Haag
- Stukken betreffende de bezitters der heerlijkheid., B.
  - Maria de Vlamingh van Outshoorn., III.
    - TWEEDE APPENDIX TOT III, familie Van Reede., 2.
      - Gedrukte stukken, excerpten, aanteekeningen en brieven betreffende het geslacht Van Reede, bijeengebracht in het laatst der 18de en in de, 19de eeuw; 253; 1 pak
        Dit nummer heeft ook op andere takken dan die van Van Reede van Oudtshoorn (Nederhorst) betrekking.
      - Afschrift van de huwelijksvoorwaarden van Barend Adolph van Reede tot Nederhorst en Constantia Magnus d.a. 1632., 1766; 254; 1 omslag
        Zij waren de ouders van Pieter van Reede tot Nederhorst, den echtgenoot van Maria de Vlamingh van Outshoorn.
      - Huwelijksvoorwaarden van Jacob van Reede tot Nederhorst en Cornelia van Snellenberch., 1667; 255; 1 charter
        Jacob was een zoon van Barend Adolph van Reede tot Nederhorst en Constantia Magnus.
      - Aanstelling van Jacob van Reede tot Nederhorst tot commandant der stad Naarden., 1691; 256; 1 omslag
      - Afschriften van testamenten d.a. 1707 en 1719 van Elisabeth van Reede tot Nederhorst, douarière van Wolfert van Brederode., 1767; 257; 1 omslag
        Elisabeth was eene dochter van Barend Adolph van Reede tot Nederhorst en Constantia Magnus.
      - Testament van Anna Maria van Reede tot Nederhorst, weduwe van Cornelis van der Duyn. (Gelijktijdig afschrift.), 1713; 258; 1 omslag
        Anna Maria was eene dochter van Barend Adolph van Reede tot Nederhorst en Constantia Magnus.
      - Stukken betreffende verschillende andere leden der familie Van Reede van Nederhorst. 1544-1643. (Meerendeels afschriften.), Merendeel tweede helft 18de eeuw; 259; 1 omslag
  - Barend Cornelis van Reede van Oudtshoorn., IV.
    Hij was een zoon van Pieter van Reede tot Nederhorst en Maria de Vlamingh van Outshoorn en geboren 1690, gestorven 1750; hij huwt 1713 met Catharina Cornelia van Eys (dochter van Leonard van Eys en Geertruid Sara Verster), geboren 1695, gestorven 1755.
    - Stukken, door Barend Cornelis van Reede van Oudtshoorn in zijne militaire loopbaan verzameld., 1700-1750; 260; 1 pak
      Hij was ten slotte luitenant-generaal en commandant van Naarden.
    - Akte van beleening van Barend Cornelis van Reede van Oudtshoorn met vier morgen lands, gelegen in den Kleinen Polder onder Oudshoorn, hem aangekomen na den dood van zijne moeder Maria de Vlamingh van Outshoorn, weduwe van Pieter van Reede tot Nederhorst; met afschrift van een staat van onkosten en rechten, verbonden aan deze leenverheffing., 1734 en z.d.; 261, 261.1; 1 charter en 1 omslag
      - Charter, 1734, 261.1
      - Overige stukken (niet apart geborgen), 261
    - Machtiging van Barend Cornelis van Reede van Oudshoorn voor Cornelis Schellingerhout om aan William Ferdinand Cary een stuk lands, gelegen in Aarlanderveen onder Oudshoorn, te verkoopen; met de akte van consent van de vrouwe van Raaphorst op deze overdracht., 1734, 1735; 262.1, 262.2; 2 charters
      - Akte van consent, 1735, 262.1
      - Machtiging, 1734, 262.2
    - Stukken betreffende den koop van een stuk lands, gelegen onder Oudshoorn, door Barend Cornelis van Reede van Oudtshoorn van Dirk de Ram Abrahamsz., 1736; 263, 263.1; 1 omslag en 1 charter
      - Charter, 1736, 263.1
      - Overige stukken (niet apart geborgen), 263
    - Quitanties voor Barend Cornelis van Reede van Oudtshoorn., 1736 en 1743; 264; 1 omslag
    - Brieven, gericht aan Barend Cornelis van Reede van Oudtshoorn door zijn neef R.O. van Reede Ginkel en door I van der Hoeven., 1733 en 1741; 265; 1 omslag
    - Stukken betreffende het overlijden en de regeling van de nalatenschap van Barend Cornelis van Reede van Oudtshoorn., 1750 en 1751; 266; 1 pak
    - Lijsten van personen, aan wie geregeld mededeelingen betreffende de familie werden gestuurd en van wie rouwbrieven zijn ontvangen; met enkele dier rouwbrieven enz., 1717-1734; 267; 1 pak
      De lijsten zijn het laatst door Barend Cornelis van Reede van Oudtshoorn bijgehouden.
    - Zegel van Barend Cornelis van Reede van Oudtshoorn in roode was., 268
    - Inventarissen van de goederen, nagelaten door Catharina Cornelia van Eys, weduwe van Barend Cornelis van Reede van Oudtshoorn., 1755; 269; 1 omslag
  - Pieter van Reede, van Oudtshoorn., V.
    Hij was een zoon van Barend Cornelis van Reede van Oudtshoorn en Catharina Cornelia van Eys en geboren 1714. gestorven 1773; hij huwt 1736 met Sophia Boesses (dochter van Adriaan Boesses en Mechteld de Knuyt), geboren 1720, gestorven, 1791.
    - Bewijzen van de afkomst van Pieter van Reede van Oudtshoorn., 1766; 270; 1 omslag
    - Stukken van financieelen aard van Pieter van Reede van Oudtshoorn., 1755-1772; 271; 1 pak
      Hierbij vele quitanties betreffende de hofstede Drakenburg in Utrecht, waarvan Pieter van Reede van Oudtshoorn eigenaar was.
    - Rekening-courantboek van T. B. de Bock, Lord Hunsdon en Herman Ameshoff, gemachtigden van Pieter van Reede van Oudtshoorn. Hierbij een duplicaat van de rekening-courant over het jaar 1762/1763 met een brief van deze gemachtigden over de administratie, 1763., 1759-1764; 272; 1 deel en 1 omslag
    - Brief van Herman Ameshoff aan Pieter van Reede van Oudtshoorn., 1767; 273; 1 omslag
      Herman Ameshoff was een der gemachtigden van Pieter van Reede van Oudtshoorn.
    - Uitspraak van het Hof van Holland in een geschil tusschen Pieter van Reede van Oudtshoorn en Hendrik Kant, chirurgijn te Oudshoorn., 1767; 274; 1 omslag
    - Stukken betreffende een proces van Pieter van Reede van Oudtshoorn tegen den schout Thomas Burchardus de Bock., 1768-1772; 275, 275.1, 275.2; 2 charters en 1 pak
      Zie voor dit proces ook Inv. no. 278.
      - Charter, 1769, 275.1
      - Charter, 1752, 275.2
      - Overige stukken (niet apart geborgen), 275
    - Declaratiën van den advocaat M. van Nievelt en den procureur D. van Bijsterveldt voor Pieter van Reede van Oudtshoorn in zake een proces tegen Klaas Turkenburgh., 1769; 276; 1 omslag
    - Stukken betreffende een proces van Pieter van Reede van Oudtshoorn tegen Simon van Leeuwen., 1769; 277; 1 omslag
    - Brieven van den procureur D. van Bijsterveld aan Pieter van Reede van Oudtshoorn., 1766-1771; 278; 1 pak
      Hierbij bevinden zich de brieven van Van Bijsterveld aan den administrateur H. Hollingerus van Lansbergen, welke later aan Pieter van Reede van Oudtshoorn zijn doorgezonden. Deze brievan handelen over de processen, vermeld onder de Inv. nos. 56, 275, 276 en 277.
    - Bewijs van J. Schuler, waarbij hij erkent van Pieter van Reede van Oudtshoorn 47 schilderijen in bewaring te hebben ontvangen., 1756; 279; 1 omslag
    - Stukken betreffende den uitersten wil en het overlijden van Pieter van Reede van Oudtshoorn., 1772-1773; 280; 1 omslag
  - Sophia Boesses., VI.
    Zij was eene dochter van Adriaan Boesses en Mechteld de Knuyt en geboren 1720, gestorven 1791; zij huwt 1736 met Pieter van Reede van Oudtshoorn (V).
    - Akte, waarbij Sophia Boesses H. en A. Ameshoff aanstelt tot voogeden over haar minderjarigen zoon Lieve Martinus Isaäc van Reede van Oudtshoorn., 1774; 281; 1 omslag
    - Machtigingen, door Sophia Boesses en haar kinderen verleend op H. en A. Ameshoff om de hofsteden Drakenburg en Langenhoef in Utrecht te verkoopen., 1774; 282; 1 omslag
  - William Ferdinand van Reede van Oudtshoorn., VII.
    Hij was een zoon van Pieter van Reede van Oudtshoorn en Sophia Boesses en geboren 1755, gestorven 1822; hij huwt 1774 met Susanna Margaretha van Schoor (dochter van Adriaan van Schoor en Susanna Cruywagen), geboren 1750, gestorven 1776; hij hertrouwt 1777 met Gesina Kersten, (dochter van Jan Frederik Kersten en Johanna Catherina Franck), geboren 1756, gestorven 1817.
    - Afschriften van de doopakte d.a. 1755 van William Ferdinand van Reede van Oudtshoorn., 1768; 283; 1 omslag
    - Stukken betreffende het overlijden, den staat, en de scheiding van den boedel van William Ferdinand, van Reede van Oudtshoorn., 1822-1824; 284; 1 pak
    - Verklaring van het overlijden van Susanna Margaretha van Schoor, echtgenoote van William Ferdinand van Reede van Oudtshoorn; met extract uit het doodsregister van Kaap de Goede Hoop d.a. 1776., 1823; 285; 1 omslag
    - EERSTE APPENDIX TOT VII, broeders en zusters van William Ferdinand van Reede van Oudtshoorn., 1.
      - Afschriften van de doopakten van Barend Hendrik, d.a. 1742. Catharina Cornelia Geertruyda d.a. 1746, Wilhelmina Constantia d.a. 1748, Lieve Martinus Isaäc d.a. 1750, Maria d.a. 1753 en Adriana Sophia van Reede van Oudtshoorn d.a. 1760., 1768; 286; 1 omslag
        Zij waren kinderen van Pieter van Reede van Oudtshoorn en Sophia Boesses.
    - TWEEDE APPENDIX TOT VII, familie Van Schoor., 2.
      - Stukken betreffende de familie Van Schoor., (18de eeuw) en 1865; 287; 1 pak
    - DERDE APPENDIX TOT VII, William Ferdinand Cary, lord Hunsdon., 3.
      Hij was een zoon van William Cary en Geertruida de Vlamingh van Outshoorn, jongere zuster van Maria (III), de echtgenoote van Pieter van Reede tot Nederhorst; hij stierf, 1766. Hij was de erfgenaam van zijn neef Robert Cary, 7den lord Hunsdon. William Ferdinand van Reede van Oudtshoorn was zijn petekind.
      - Request van Hugo van Rijk en Pieter van Schellingerhout, gemachtigde van William Ferdinand Cary, lord Hunsdon, aan Margaretha Munter, vrouwe van Raaphorst, over het splitsen van een aan haar leenroerig, onder Oudshoorn gelegen stuk land, met de akte van consent van 1737., 1734; 288; 1 omslag
      - Quitanties voor William Ferdinand Cary, lord Hunsdon., 1736-1766; 289; 1 omslag
      - Afschrift van het testament d.a. 1763 van William Ferdimand Cary, lord Hunsdon, en stukken betreffende de regeling van zijne nalatenschap., 1765; 290; 1 omslag en 1 deel
  - Pieter Adriaan baron van Reede van Oudtshoorn., VIII.
    Hij was een zoon van William Ferdinand van Reede van Oudtshoorn en Susanna Margaretha van Schoor en geboren 1775, gestorven 1851; hij huwt 1802 met Johanna Henrica Verboom (dochter van Thomas Dolegius Adriaan Verboom en Adriaan Hendrika van der Graeff de Vapour), geboren 1783, gestorven 1806; hij hertrouwt 1812 met Catharina Maria Musketier (dochter van Willem Musketier en Catharina Maria van Immerseel), geboren 1789, gestorven 1830.
    - Stukken van ambtelijken en particulieren aard., a.
      - Extract uit het doopregister van Kaap de Goede Hoop van 1775, betreffende den doop van Pieter Adriaan van Reede van Oudtshoorn., 1799; 291; 1 omslag
      - Akte van naturalisatie voor Pieter Adriaan van Reede, van Oudtshoorn, die in Kaapstad is geboren, 1793; 292; 1 charter
      - Stukken betreffende de erkenning, dat Pieter Adriaan van Reede van Oudtschoorn behoort, tot den Nederlandschen Adel., 1814-1822; 293; 1 omslag
      - Stukken betreffende de benoeming en de werkzaamheden van Pieter Adriaan van Reede van Oudtshoorn als maire van Delft., 1812-1814; 294; 1 pak
      - Stukken betreffende het ontslag van Pieter Adriaan baron van Reede van Oudtshoorn als gemeenteraadslid van Leiden., 1824; 295; 1 omslag
      - Stukken betreffende het lidmaatschap van Pieter Adriaan baron van Reede van Oudtshoorn van de ridderschap van Utrecht., 1814-1851; 296; 1 pak
      - Akte, waarbij Pieter Adriaan van Reede van Oudtshoorn de voogdij over zijne minderjarige kinderen opdraagt aan zijne schoonouders Verboom. (Gelijktijdig afschrift.), 1812; 297; 1 omslag
      - Stukken betreffende de herziening der spelling van de namen der kinderen van Pieter Adriaan van Reede van Oudtshoorn in de registers van den Burgerlijken Stand van Gorinchem., 1818-1819; 298; 1 omslag
      - Stukken betreffende het engageeren van een remplacant voor zijn oudsten zoon William Ferdinand door Pieter Adriaan van Reede van Oudtshoorn., 1820; 299; 1 omslag
      - Stukken betreffende de benoeming van Pieter Adriaan, zoon van Pieter Adriaan baron van Reede van Oudtshoorn, tot page des Konings., 1824; 300; 1 omslag
      - Stukken betreffende de militaire opleiding van Pieter Adriaan, zoon van Pieter Adriaan baron van Reede van Oudtshoorn., 1832-1836; 301; 1 omslag
      - Brieven aan Pieter Adriaan van Reede van Oudtshoorn van zijn vader en zijn, stiefmoeder., 1792-1821; 302; 1 pak
        Hierbij een brief van William Ferdinand van Reede van Oudtshoorn aan prins Willem V om dezen dank te zeggen voor de benoeming van zijn zoon Pieter Adriaan tot raad in de vroedschap te Gorinchem d.a. 1794. Deze brief is blijkbaar ter bezorging gezonden aan Pieter Adriaan, maar door deze wegens de veranderde omstandigheden niet doorgezonden.
      - Copieboeken van de brieven, door Pieter Adriaan van Reede van Oudtshoorn geschreven aan zijn vader te Kaapstad., 1799-1822; 303; 2 deelen
      - Brieven van en herinneringen, aan de eerste vrouw van Pieter Adriaan van Reede van Oudtshoorn, Johanna Henrica Verboom., 1802-1806; 304; 1 omslag
      - Stukken betreffende de tweede vrouw van Pieter Adriaan van Reede van Oudtshoorn, Catharina Maria Musketier., 1812-1819; 305; 1 omslag
      - Brieven van rouwbeklag namens den Koning met het overlijden van den schoonvader van Pieter Adriaan baron van Reede van Oudtshoorn, Thomas Dolegius Adriaan Verboom, en van zijne echtgenoote Catharina Maria Musketier., 1826, 1830; 306; 1 omslag
      - Brieven van den oudsten zoon van Pieter Adriaan baron van Reede van Oudtshoorn, William Ferdinand, van diens weduwe, Johanna Louisa Cornelia van den Bosch, en van hunne beide zoons, William Ferdinand Lodewijk en Hendrik Dignus., 1841-1851; 307; 1 pak
      - Brieven aan Pieter Adriaan baron van Reede van Oudtshoorn van bloedverwanten uit Semarang, n.l. van Charlotte Jeanne Wilhelmine van Panhuys, weduwe van zijn, broeder Philippus Hermanus, van hunne kinderen en van zijn neef Van Lawick van Pabst., 1840-1842; 308; 1 pak
      - Brieven van Lieve Martinus Isaäc van Reede aan zijn neef Pieter Adriaan van Reede van Oudtshoorn., 1808-1809; 309; 1 omslag
        Hierin worden ook zaken, de heerlijkheid aangaande, besproken.
      - Briefwisseling van Pieter Adriaan baron van Reede van Oudtshoorn met zijn zusters zoon R. de Salis., 1823; 310; 1 omslag
      - Brieven van verschillende personen aan Pieter Adriaan baron van Reede van Oudtshoorn., 1802-1827; 311; 1 omslag
      - Aanteekeningen, door Pieter Adriaan van Reede van Oudtshoorn gemaakt, betreffende het overlijden en de begrafenis van zijne schoonmoeder Adriana Hendrika van der Graeff, echtgenoote van Thomas Dolegius Adriaan Verboom., 1819; 312; 1 omslag
      - Albumblaadjes van Pieter Adriaan baron van Reede van Oudtshoorn, van zijne tweede vrouw en van zijn oudsten zoon., 1822; 313; 1 omslag
    - Stukken van financieelen aard., b.
      - Machtigingen, van William Ferdinand van Reede van Oudtshoorn op zijn zoon Pieter Adriaan., 1804-1810; 314; 1 omslag
      - Stukken betreffende de administratie door Pieter Adriaan van Reede van Oudtshoorn van de Hollandsche goederen van zijn vader William Ferdinand., 1806-1818; 315; 1 pak
      - Brieven en rekeningen van William Ferdinand van Reede van Oudtshoorn aan zijn zoon Pieter Adriaan baron van Reede van Oudtshoorn., 1799-1822; 316; 1 pak
      - Stukken betreffende geldzendingen van William Ferdinand van Reede van Oudtshoorn aan zijn zoon Pieter Adriaan baron van Reede van Oudtshoorn en andere financieele transactiën tusschen hem en zijn zoon., 1803-1822; 317; 1 pak
      - Stukken betreffende de verplichting van L. P. C. Thierens te Amsterdam om aan den vader van Pieter Adriaan van Reede van Oudtshoorn zekere gelden terug te betalen., 1812 en 1813; 318; 1 omslag
      - Quitanties voor Pieter Adriaan baron van Reede van Oudtshoorn., 1809 en z.d.; 319; 1 omslag
      - Protest van non-betaling van een aan Pieter Adriaan van Reede van Oudtshoorn aangeboden wissel., 1814; 320; 1 omslag
      - Stukken betreffende de verzorging van Egbert Bernd Adolph en Barend Frederik Hendrik van Reede van Oudtshoorn door hun broeder Pieter Adriaan namens hun vader., 1807-1809; 321; 1 omslag
      - Stukken betreffende de bereddering van den boedel van den overleden vader van Pieter Adriaan baron van Reede van Oudtshoorn en correspondentie te dezer zake met de weeskamer te Kaapstad., 1822-1824; 322; 1 pak
      - Correspondentie over leveranties van Pieter Adriaan baron van Reede van Oudtshoorn, met verschillende personen te Kaapstad en andere stukken, daarop betrekking hebbende., 1823-1828; 323; 1 pak
      - Rekening-courantboek van de financieele betrekkingen van Pieter Adriaan baron van Reede van Oudtshoorn met zijn vader, met zijne zoons William Ferdinand en Johan Henrik Verboom en met zijne dochter Adriana Henrica Johanna., 1807-1833; 324; 1 deel
      - Stukken betreffende de kleinzoons van Pieter Adriaan baron van Reede, van Oudtshoorn, William Ferdinand Lodewijk en Hendrik Dignus (zoons van zijn in 1848 overleden oudsten zoon William Ferdinand)., 1848-1851; 325; 1 pak
      - Correspondentie van Pieter Adriaan van Reede van Oudtshoorn met den advocaat Sandberg over den nagelaten boedel van zijn oom Lieve Martinus Isaäc te Leeuwarden., 1812 en 1813; 326; 1 omslag
      - Notitie van de onkosten van de begrafenis van Barend Frederik Hendrik van Reede van Oudtshoorn en van reparaties aan den grafkelder., 1819; 327; 1 omslag
        Barend was een broeder van Pieter Adriaan van Reede van Oudtshoorn.
      - Borgtocht van Pieter Adriaan van Reede van Oudtshoorn voor Louis Stellenboom ten behoeve van de erfgenamen van wijlen Johannes van Gennep., 1805; 328; 1 omslag
      - Staat en scheiding van den boedel van Pieter Adriaan baron van Reede van Oudtshoorn., 1852; 329; 1 deel
      - Stukken betreffende de verdeeling van den boedel van Pieter Adriaan baron van Reede van Oudtshoorn., 1851 en 1852; 330; 1 omslag
    - Appendices, c.
      - EERSTE APPENDIX TOT VIII, Johan Frederik van Reede van Oudtshoorn., 1.
        Hij was een zoon van William Ferdinand van Reede van Oudtshoorn en Gesina Kersten en geboren 1779, gestorven 1850; hij huwt 1804 met Elisabeth Constantia Sophia Röell (dochter van Nicolaas Willem Röell en Anna Sophia Frederica van Gheel), geboren 1777, gestorven 1835.
        - Koninklijk Besluit, waarbij Johan Frederik van Reede van Oudtshoorn en zijne broeders Lieve Martinus Isaäc en Philippus Hermanus, erkend worden te behooren tot den Nederlandschen adel., 1822; 331; 1 omslag
        - Verklaring van het huwelijk, gesloten tusschen Johan Frederik van Reede van Oudtshoorn en Elisabeth Constantia Röell., 1804; 332; 1 omslag
      - TWEEDE APPENDIX TOT VIII, stukken, afkomstig van kinderen van Johan Frederik van Reede van Oudtshoorn en Elisabeth Constantia Sophia Röell., 2.
        Deze kinderen zijn: Willem Frederik van Reede van Oudtshoorn, gehuwd met Albertina Petronella Carolina Melvill van Carnbee, en Johan Frederik van Reede van Oudtshoorn, gehuwd met Amelia Elisabeth Bonifacia Singendonck.
        - Extract uit het doopboek der Hervormde Kerk te Utrecht van 1805 betreffende den doop van Willem Frederik baron van Reede van Oudtshoorn en extracten uit de burgerlijke-standsregisters der gemeente 's-Gravenhage van 1838 betreffende zijn huwelijk met jonkvrouwe Albertina Petronella Carolina Melvill van Carnbee. Met huwelijksvoorwaarden van 1838. (Gelijktijdig authentiek afschrift.), 1824, 1862 en 1871; 333; 1 omslag
        - Quitantie van den ontvanger der registratie te Utrecht voor Willem Frederik baron van Reede van Oudtshoorn., 1873; 334; 1 omslag
        - Verklaringen van de dames J. S. W. Prins, C. L. A. Prins en W. F. Prins, dat haar oom Willem Frederik van Reede van Oudtshoorn en zijne echtgenoote Albertina Petronella Carolina Melvill van Carnbee aan haar niets schuldig zijn, en dat zij van haar erfdeel van haar oom Johan Frederik van Reede van Oudtshoorn ten behoeve van genoemde tante afstand doen., 1869, 1873; 335; 1 omslag
          Henriette Elisabeth van Reede van Oudtshoorn, dochter van Johan Frederik van Reede van Oudtshoorn en Elisabeth Constantia Sophia Röell, huwde met mr. Adriaan Theodore, Prins, uit welk huwelijk bovengenoemde dochters geboren zijn.
        - Extract uit een register van den burgerlijken stand der gemeente 's-Gravenhage van 1872 betreffende het overlijden van Amelia Elisabeth Bonifacia baronesse Singendonck, weduwe van Johan Frederik baron van Reede van Oudtshoorn., 1873; 336; 1 omslag
      - DERDE APPENDIX TOT VIII, Egbert Bernd Adolph van Reede van Oudtshoorn., 3.
        Hij was een zoon van William Ferdinand van Reede van Oudtshoorn en Gesina Kersten.
        - Brief van William Ferdinand van Reede van Oudtshoorn aan zijn zoon Egbert Bernd Adolph, waarbij hij goedkeurt, dat deze zich in den militairen stand begeeft., 1807; 337; 1 omslag
      - VIERDE APPENDIX TOT VIII, papieren hetreffende de nalatenschap van R. Cloete., 4.
        R. Cloete, wiens moeder te Kaapstad woonde, overleed 1820 in Holland. Executeur-testamentair was P. A. van Reede van Oudtshoorn.
        - Stukken betreffende de tenuitvoerlegging der testamentaire dispositiën van R. Cloete., 1820; 338; 1 omslag
          Het betrof de beschikkingen, door den erflater genomen ten gunste van eenige slaven van hem zelf en van zijne moeder. Namens den executeur-testamentair trad diens vader te Kaapstad op.
        - Journaal, gehouden door R. Cloete Rz., van eene reis met het schip The duke of Marlborough, vertrokken van de Tafelbaai in, 1817; 339; 1 deel
          Achterin allerlei aanteekeningen in het Hollandsch en het Fransch, terwijl het journaal zelf in het Engelsch gesteld is.
  - Pieter Adriaan baron van Reede van Oudtshoorn., IX.
    Hij was een zoon van Pieter Adriaan baron van Reede van Oudtshoorn en Catharia Maria Musketier en geboren 1816, gestorven. 1881.
    - Overzicht van den levensloop van Pieter Adriaan baron van Reede van Oudtshoorn, opgemaakt na 1869., 340; 1 omslag
    - Stukken betreffende de militaire loopbaan van Pieter Adriaan baron van Reede van Oudtshoorn., 1837-1859; 341; 1 omslag
    - Ingekomen brieven bij Pieter Adriaan baron van Reede van Oudtshoorn., 1865-1879; 342; 1 omslag
    - Geleidebrief bij een geschenk van Pieter Adriaan baron van Reede van Oudtshoorn aan Huibert van Doorn, bij diens 50-jarig jubileum als tiendschatter., 1865; 343; 1 omslag
    - Effectenboek van Pieter Adriaan baron van Reede van Oudtshoorn., 1843-1880; 344; 1 deel
      Hierin vele losse papieren, op de administratie betrekking hebbende.
    - Ontvang en uitgaafboek van Pieter Adriaan baron van Reede van Oudtshoorn., 1844-1880; 345; 1 deel
    - Aanslagbiljet in de grondbelasting voor het jaar 1875 voor P.A. baron van Reede van Oudtshoorn., 346; 1 omslag
    - Stukken betreffende niet gerealiseerde pretenties der familie Van Reede., 1861-1877; 347; 1 omslag
    - Stukken betreffende het overlijden van mejuffrouw Vermaassen en de uitbetaling van het jaargeld, haar door den vader van Pieter Adriaan baron van Reede van Oudtshoorn bij diens testament toegekend., 1880; 348; 1 omslag
    - EERSTE APPENDIX TOT IX, Eduard baron van Reede van Oudtshoorn., 1.
      Hij was een zoon van Pieter Adriaan baron van Reede van Oudtshoorn en Catharina Maria Musketier en geboren 1818, gestorven 1852.
      - Stukken betreffende het overlijden en de scheiding van den boedel van Eduard baron van Reede van Oudtshoorn., 1852 en 1853; 349; 1 omslag
    - TWEEDE APPENDIX TOT IX, Papieren betreffende de nalatenschap van mejuffrouw J. C. Onderdenwijngaart Canzius., 2.
      Mejuffrouw Canzius, die 20 Maart 1885 overleed, had P.A. baron van Reede van Oudtshoorn tot haar executeur en formeel tot haar erfgenaam, met last om tal van legaten uit te keeren, aangesteld. Hare moeder Adrienne Sara Musketier was eene zuster van de moeder van P.A. van Reede.
      - Stukken betreffende de bereddering van den boedel van mejuffrouw J.C. Onderdenwijngaart Canzius., 1865; 350; 1 pak